# 关联交易价格不公允如何纳税

提问人：xflcpa123 时间：2015-09-29 16:43:08
请教陈版及各位老师：
A公司正上新三板，涉及一笔业务， 7 月份母公司B将市价 800 万元的存货以 200 万元卖给A公司，A公司以 200 万元入账。现通过沟通，企业同意调整，借：存货 600 贷：资本公积 600 。 同时，应该借：资本公积 600 25% 贷：应交税费 600 25%（账面价值与计税基础均为 600 ），还是贷：递延所得税负债 600 ？*25%。

回答人：chenyiwei
建议参考国家税务总局公告 2014 年第 29 号的第二条处理：凡合同、协议约定作为资本金(包括资本公积)且在会计上已做实际处理的，不计入企业的收入总额，企业应按公允价值确定该项资产的计税基础；企业接收股东划入资产，凡作为收入处理的，应按公允价值计入收入总额，计算缴纳企业所得税，同时按公允价值确定该项资产的计税基础。
因此，个人理解这部分资本公积可以不计入应纳税所得额，也就没有税务影响。如果被税务机关认定为不适用该条，则需要在当期立即计入应纳税所得额，此时的贷方科目应当是应交税费而不是递延所得税负债。
建议将此问题向税务专业人士再次确认。